臺灣臺中地方法院刑事判決
111年度侵訴字第38號
公  訴  人  臺灣臺中地方檢察署檢察官
被      告  楊振良



選任辯護人  陳韻如律師
上列被告因妨害性自主罪等案件，經檢察官提起公訴（111年度
偵字第2799號）及移送併辦（111年度偵字第15653號），本院判
決如下：
    主    文
丙○○犯以藥劑強制猥褻罪，處有期徒刑參年肆月；又犯以欺瞞方
式使人施用第二級毒品罪，處有期徒刑參年柒月。應執行有期徒
刑肆年貳月。扣案如附表編號三至四等物均沒收銷燬之；扣案如
附表編號一至二、五至六等物均沒收之。
    犯罪事實
一、丙○○自民國100年起受雇於代號AB000-A110605之成年女子（
    真實姓名年籍均詳卷，下稱甲○），擔任址設臺中市某修配
    廠之汽車修理師傅（修配廠之名稱及地址均詳卷），該修配
    廠僅其等2人在內工作，丙○○並知悉甲○有每日經常沖泡奶茶
    等飲料在其使用之馬克杯中飲用之習慣，竟分別為：
  ㈠於110年12月9日前不詳時間，在「高潮屋」之網站上購買含
    有足以致人無法或難以自主決定、自由表達性意願成分之「
    T2超強迷幻催眠液」藥劑（即附表編號1之物，下稱T2藥劑
    ）後，於110年12月9日14時許前某時，基於以藥劑犯強制猥
    褻之犯意，以其購買之T2藥劑，摻入甲○所沖泡之飲料內，
    俟甲○飲用後，丙○○見甲○因藥效發作而意識不清趴在辦公室
    桌上之際，自其褲子口袋內拿出黑色絲襪放在甲○背上後再
    拿起嗅聞，並將該黑色絲襪放入其褲子口袋中。約莫經過30
    分鐘後，丙○○見甲○再因意識不清趴在辦公桌上，便走至甲○
    左側，彎腰伸出其左手，從甲○左側身體伸到身體與腿部之
    間的部分，再以其左手碰觸自身生殖器，其生殖器隨即出現
    勃起反應後，丙○○接續以雙手碰觸甲○胸部，再由胸部碰觸
    至腋下約2分鐘，隨後並在甲○身旁將生殖器露出，對著甲○
    手淫後，以衛生紙擦拭其生殖器，又再接續以雙手碰觸甲○
    胸部，站在甲○身旁隔著內褲手淫其生殖器，以此方式對甲○
    為強制猥褻行為得逞。
  ㈡丙○○可預見經由非合法管道所購得標示具有致使用者產生昏
    睡、意識不清等效用之不詳藥劑，其內可能含有毒品成分，
    仍於110年12月22日前不詳時間，在「高潮屋」之網站上購
    買含有第二級毒品伽瑪羥基丁酸成分之「超級迷昏水」藥劑
    （即附表編號3之物，下稱超級藥劑）後而持有之。於110年
    12月22日11時57分許，丙○○基於以欺瞞之方法使人施用第二
    級毒品之犯意，待甲○離開辦公室之際，自其座位下方之櫥
    櫃拿出其事先自附表編號3之超級藥劑分裝出來之附表編號4
    之超級藥劑，並將監視器網路插頭拔除後，將該藥劑摻入甲
    ○所沖泡之飲料內。俟甲○於同日11時58分許飲用後，因藥效
    發作而導致意識、知覺能力減低，昏昏欲睡，並於同日13時
    33分許趴在辦公室桌上，丙○○見狀，因擔憂甲○如繼續飲用
    含超級藥劑之飲料會因藥效過於強烈而出狀況，遂於同日13
    時47分許，將上開摻有藥劑之飲品倒掉，並更換無摻入藥劑
    之新飲品至甲○之飲料杯中。嗣因甲○於甦醒後察覺有異，而
    調閱辦公室監視器畫面，並攜帶其在辦公室內所找到附表編
    號4之物，於110年12月24日報警處理，始悉上情，甲○並帶
    同員警於同年月26日至上開修配廠將丙○○所有並放置其內如
    附表編號1至3、5、7所示之物予以扣押。又員警於111年1月
    13日持本院搜索票至丙○○位於臺中市○○區○○路00號00樓之0
    住處內搜索，扣得其所有之如附表編號6之行動電話1支，並
    將其拘提到案。
二、案經臺灣臺中地方檢察署檢察官指揮及甲○訴由臺中市政府
    警察局清水分局報告臺灣臺中地方檢察署檢察官偵查起訴及
    移送併辦。
    理    由
壹、程序方面：
一、按性侵害犯罪防治法所稱性侵害犯罪，係指觸犯刑法第221
    條至第227條、第228條、第229條、第332條第2項第2款、第
    334條第2項第2款、第348條第2項第1款及其特別法之罪；行
    政機關、司法機關及軍法機關所製作必須公示之文書，不得
    揭露被害人之姓名、出生年月日、住居所及其他足資識別被
    害人身分之資訊。分別為性侵害犯罪防治法第2條第1項、第
    12條第2項定有明文。另性侵害犯罪防治法第12條所定其他
    足資識別被害人身分之資訊，包括被害人照片或影像、聲音
    、住址、親屬姓名或其關係、就讀學校與班級或工作場所等
    個人基本資料。查本院所製作之本案判決屬必須公示之文書
    ，為避免告訴人甲○之身分遭揭露，乃對告訴人之真實姓名
    年籍、工作場所等足資識別被害人身分之資訊，均予以隱匿
    。
二、證據能力：
　㈠按被告以外之人於審判外之陳述，雖不符刑事訴訟法第159條
    之1至第159條之4之規定，而經當事人於審判程序同意作為
    證據，法院審酌該言詞陳述或書面陳述作成時之情況，認為
    適當者，亦得為證據；又當事人、代理人或辯護人於法院調
    查證據時，知有第159條第1項不得為證據之情形，而未於言
    詞辯論終結前聲明異議者，視為有前項之同意，刑事訴訟法
    第159條之5定有明文。經查，本判決以下所引用被告以外之
    人於審判外之言詞或書面陳述，對被告丙○○而言，性質上屬
    傳聞證據，惟被告已知悉有刑事訴訟法第159條第1項之情形
    ，並與其辯護人均同意該等證據有證據能力（本院卷第94頁
    ），本院審酌上開證據作成時之情況，尚無違法取證或不當
    之情形，復與本案之待證事實間具有相當之關聯性，以之作
    為證據應屬適當，揆諸上開規定，應認有證據能力。
　㈡傳聞法則乃對於被告以外之人於審判外之言詞或書面陳述而
    為之規範。本判決以下引用之非供述證據，無刑事訴訟法第
    159 條第1 項規定傳聞法則之適用，因與本案待證事實具有
    關聯性，且無證據證明係公務員違法取得之物，依法自得作
    為證據。
貳、實體部分：
一、認定犯罪事實所憑之證據及理由：
　㈠上開犯罪事實欄一㈠、一㈡之客觀事實，業據被告於警詢、偵
    查及本院準備程序、審理時均坦承不諱，核與證人即告訴人
    於警詢、偵訊之證述（他卷第11-17、20-24、26-27、94-98
    頁、偵2799卷第211-212頁）相符，並有偵查報告3份、指認
    犯罪嫌疑人紀錄表、犯罪嫌疑人指認表、真實姓名對照表、
    110年12月26日案發現場照片、扣案物放置位置照片、告訴
    人提供之110年12月22日監視器電源斷線紀錄截圖（監視器
    畫面顯示時間110年12月22日12時45分42秒）、告訴人繪製
    之1樓現場圖、臺中市政府警察局清水分局110年12月24日證
    物採驗報告暨證物採驗照片4張、性侵害案件代號與真實姓
    名對照表（代號AB000-A110605）、臺中市政府警察局清水
    分局110年12月27日證物採驗報告暨證物採驗照片39張、111
    年1月11日數位採證報告、性侵害犯罪事件通報表、110年12
    月9日案發現場監視器畫面翻拍照片19張（監視器時間14時2
    分58秒至20時11分17秒）、110年12月22日案發現場監視器
    畫面翻拍照片38張（監視器時間11時48分6秒至20時27分35
    秒）、重點畫面勘驗筆錄、臺中市政府警察局清水分局清水
    派出所受理各類案件紀錄表、受（處）理案件證明單、高潮
    屋網站搜尋之被告購買商品照片、網頁資料、臺北榮民總醫
    院（下稱榮總）毒品成分鑑定書㈠㈡㈢暨檢體翻拍照片、員警
    職務報告、本院勘驗筆錄等件在卷可佐（他卷第7-8、29-35
    、45、57-74、103、115、119-121、147、151-171、191-19
    4、199-201頁、他卷不公開卷9-12、49-67、69-87、91-109
    、偵2799卷第27-28、149-157、235-237頁、偵15653卷第21
    、93-99頁、本院侵訴卷第241頁），復有扣案如附表編號1
    至6所示等物為證。而扣案如附表編號3、4所示之超級藥劑
    ，經榮總鑑驗，檢出有伽瑪羥基丁酸之第二級毒品成分，有
    前開榮總鑑定書㈠在卷可佐（偵15653號卷第89頁），足認被
    告前開任意性自白與事實相符，堪以採信。
　㈡起訴書雖記載：
　⒈被告於犯罪事實欄一㈠、㈡所使用之「濃縮藥劑」、「強效藥
    劑」均經榮總檢驗出第二級毒品伽瑪羥基丁酸等語，惟起訴
    書所稱之「濃縮藥劑」為告訴人於110年12月24日提出予員
    警扣押之附表編號4之物、「強效藥劑」則係員警於110年12
    月26日所扣得之如附表編號3之物。而附表編號4之物，其內
    容物係被告自附表編號3之超級藥劑中分裝出來，業據被告
    於111年3月7日警詢供稱：榮總鑑定書㈠所載之檢體編號C000
    0000-0（即附表編號4）是我於110年12月22日使用，内容物
    就是檢體編號C0000000-0（即附表編號3），我只是把它分
    裝過去。用途就是為了讓告訴人睡著等語（偵15653號卷第3
    3頁），並有榮總鑑定書㈠、所附檢體照片在卷可佐（偵1565
    3號卷第89、93至103頁），是起訴書記載之「濃縮藥劑」與
    「強效藥劑」，內容物係相同之物，均為本判決所稱之超級
    藥劑，先予敘明。
　⒉起訴書雖記載被告於犯罪事實欄一㈠有使用含第二級毒品之「
    濃縮藥劑」與「強效藥劑」（均為超級藥劑）等語，惟查被
    告於警詢稱：我在110年12月22日有在告訴人飲品内下藥（
    白色瓶蓋透明瓶身），為了測試藥量多少可以讓告訴人睡著
    ，後面發現告訴人喝下去5分鐘而已，就一直想睡覺了，覺
    得藥量好像太多了，我就趁告訴人去廚房的時候把告訴人杯
    子裡的飲料倒掉，再弄1杯新的飲料，因為我怕只喝1口下了
    藥的飲料就有如此反應，如果他繼續喝的話會有問題。110
    年12月以前我是用第1次購買的黑色瓶蓋棕色瓶身有貼貼紙
    内容下藥，第2次購買所購買的是白色瓶蓋透明瓶身，所以
    才想說測試一下新買的藥效如何等語；於偵訊稱：偵2799號
    卷第91頁扣案物照片中下方4罐瓶子，我買來的時候，白色
    蓋子的瓶子是跟綠色包裝放一起的，我買的時候綠色包裝内
    就有白色蓋子的瓶子，液體是裝在白色瓶子内。110年12月9
    日、110年12月22日的這兩次，我於110年12月22日是摻入白
    色蓋子那瓶、110年12月9日是用以前買的也就是深咖啡色的
    那罐等語；本院審理供稱：我在110年12月9日對告訴人使用
    的藥劑是扣案的棕色玻璃瓶，白色蓋子的玻璃瓶是使用在11
    0年12月22日。棕色玻璃瓶就是T2那個，白色蓋子的藥物，
    就是記載「超級」的藥物等語（偵2799號卷第34-35、252、
    本院侵訴卷第252-253頁），並有扣案如附表編號1、3至4等
    物可資佐證。從被告於110年12月22日摻入超級藥劑至告訴
    人飲料中後，因發覺告訴人隨即因藥效發作而昏昏欲睡，被
    告即趕快將摻有超級藥劑之飲料倒掉，更換無摻入超級藥劑
    之飲料至告訴人杯中等情，堪認被告於110年12月22日所使
    用之超級藥劑，先前應無使用過，被告才會不清楚使用之劑
    量及藥效為何，依此足認，被告前開所述之其於110年12月2
    2日係使用第2次購買之超級藥劑、110年12月9日係使用第1
    次購買之T2藥劑等語，應為可採。起訴書前開所載，容有誤
    會。至被告雖曾於警詢、偵訊稱其於犯罪事實欄一㈠有使用
    超級藥劑等語，惟倘被告於犯罪事實欄一㈠即曾使用超級藥
    劑摻入告訴人飲料中，其對於超級藥劑之用量、藥效應有所
    知悉，而無再測試超級藥劑之用量、藥效之必要，衡以被告
    於警詢自承其對告訴人下藥約1年期間，次數大概5次左右等
    語（偵2799卷第36頁），且卷內復查無其他證據足資證明被
    告於犯罪事實欄一㈠有使用超級藥劑，本院自無從認定被告
    於犯罪事實欄一㈠亦係使用含第二級毒品之超級藥劑，附此
    敘明。
　⒊起訴書雖又記載被告於犯罪事實欄一㈠㈡有將「迷水」、「謎
    丸」等藥劑一同摻入告訴人飲料中等語，惟卷內並無證據可
    資佐證被告有摻入前開「迷水」、「謎丸」等藥劑至告訴人
    飲料內之事實；又告訴人雖於警詢指稱：「經我閱覽監視器
    影像，110年12月9日15時35分這時候，被告的動作就是在從
    褲子外面觸摸我的私密處」等語（他卷第27頁），起訴書據
    此認被告於犯罪事實欄一㈠所示時、地，尚有以其左手觸摸
    告訴人下體私密處之情。惟經本院於審理時當庭勘驗此部分
    案發現場之監視錄影光碟，勘驗結果顯示：告訴人當時趴在
    桌上，被告於監視器畫面時間35分29秒伸出左手，從告訴人
    左側身體伸到身體與腿部之間的部分，於監視器畫面時間35
    分40秒離開，從連續畫面可以看出被告在約11秒時，左手臂
    有一直在微微移動的舉動，但因為被告左手具體位置受到告
    訴人身體擋住及監視器角度的因素，所以看不出被告究竟係
    撫摸告訴人身體何部分，於此段期間，告訴人均持續趴在桌
    上等情，有本院勘驗筆錄（本院卷第241頁）在卷可稽。而
    卷內除告訴人之指述外，復查無其他證據可資佐證，是依本
    院勘驗結果，難認被告確有以手觸摸告訴人下體之舉，此部
    分除告訴人指述外，尚無其他證據可資佐證；況告訴人當時
    既因飲用被告所添加之藥劑而陷於意識不清之狀態，實難從
    自身身體感受而查知被告有無以手撫摸告訴人下體，本院依
    現存證據，自無從認定被告有於犯罪事實欄一㈠所示時、地
    以其左手觸摸告訴人下體私密處。起訴書前開所載，均有誤
    會，併此敘明。
　㈢至被告雖辯稱：其不知道超級藥劑裡面含有第二級毒品云云
    ，惟刑法上之故意，分為直接故意（或稱積極故意、確定故
    意）與間接故意（或稱消極故意、不確定故意）二種。前者
    係指行為人主觀上明知其行為將發生某種犯罪事實，卻有使
    該犯罪事實發生之積極意圖而言。而後者，則指行為人並無
    使某種犯罪事實發生之積極意圖，但其主觀上已預見因其行
    為有可能發生該犯罪事實，惟縱使發生該犯罪事實，亦不違
    背其本意而容許其發生之謂。查，觀諸被告於偵訊時稱：我
    在購買這些東西時就是希望能有暫時讓人昏睡效果，我有想
    過有這樣效果可能具有藥物或毒品成分，但我還是買等語（
    偵2799卷第253頁）。足見，被告於購買超級藥劑前，其主
    觀上確可預見該等藥劑可能含有毒品成分，其仍決意購買並
    摻入告訴人食用之飲料內，被告對於該等藥劑內可能含有第
    二級毒品成分，自有所認識，其具以欺瞞方式使人施用第二
    級毒品之不確定故意甚明。
　㈣綜上，本案事證明確，被告上開犯行均堪以認定，應予依法
    論科。
二、論罪科刑：
  ㈠犯罪事實欄一㈠部分：
　⒈按刑法第222條第1項第4款所稱藥劑，不以傳統上具有催情作
    用之藥劑為限，兼含迷幻、興奮劑及安眠、鎮靜劑等，祇要
    足以致人無法或難以自主決定、自由表達性意願，或超越正
    常表現性慾念者，均已該當；而所謂「猥褻行為」，係指性
    交以外，在客觀上足以誘起他人性慾，在主觀上足以滿足自
    己性慾之一切行為（最高法院103年度台上字第3066號、110
    年度台上字第3775號判決意旨參照）。被告於犯罪事實欄一
    ㈠所示時、地，於告訴人之飲料內摻入含足致人無法或難以
    自主決定、自由表達性意願成分之T2藥劑，俟告訴人因該藥
    劑效力在藥效發作無法反抗下，違反告訴人意願，而以手撫
    摸告訴人左側身體與腿部之間、胸部，並於告訴人身旁露出
    其生殖器手淫等行為，顯屬以藥劑對告訴人為強制猥褻之行
    為。是核被告就犯罪事實欄一㈠所為，係犯刑法第224條強制
    猥褻罪，而有同法第222條第1 項第4 款之加重處罰情形，
    應論以同法第224 條之1 之以藥劑強制猥褻罪。 
　⒉被告基於同一以藥劑犯強制猥褻之犯意，於密切接近之時間
    ，在同一地點，接續以手撫摸告訴人左側身體與腿部之間的
    部分、告訴人之胸部，並於告訴人身旁露出其生殖器手淫等
    猥褻行為，依一般社會觀念，各次行為間難以強行分離，應
    論以接續之一行為。
　⒊起訴書雖認被告此部分所為亦成立刑法第304條第1項強制罪
    等語，惟強制猥褻罪之內容，當然含有使人行無義務之事等
    妨害自由之性質，被告基於以藥劑犯強制猥褻之犯意，以欺
    瞞方式使告訴人服用T2藥劑，致告訴人因藥效發作無法反抗
    ，再對告訴人為上開猥褻行為，其所為之強制行為應屬被告
    所為強制猥褻行為之一部，自無另成立強制罪之餘地，起訴
    書前開所述，容有誤會。  
  ㈡犯罪事實欄一㈡：
　　按伽瑪羥基丁酸係毒品危害防制條例第2條第2項第2款所定
    之第二級毒品，而將該毒品摻混至他人飲用之飲料內，佯為
    未摻入毒品之一般正常飲料供他人飲用，自屬以欺瞞之方式
    使他人施用第二級毒品。是核被告就犯罪事實欄一㈡所為，
    係犯毒品危害防制條例第6條第2項以欺瞞之方式使人施用第
    二級毒品罪。被告持有第二級毒品之低度行為，為非法使他
    人施用毒品之高度行為所吸收，不另論罪。
  ㈢臺灣臺中地方檢察署111年度偵字第15653號移送併辦意旨所
    載之被告、犯罪事實，均與本案起訴書之被告、犯罪事實均
    相同，本院自得併予審究。
  ㈣被告如犯罪事實欄一㈠、㈡所示犯行，犯意各別，行為互殊，
    應予分論併罰。
  ㈤按刑法第59條規定犯罪之情狀可憫恕者，得酌量減輕其刑，
    其所謂「犯罪之情狀」，與同法第57條規定科刑時應審酌之
    一切情狀，並非有截然不同之領域，於裁判上酌減其刑時，
    應就犯罪一切情狀（包括第57條所列舉之10款事項），予以
    全盤考量，審酌其犯罪有無可憫恕之事由（即有無特殊之原
    因與環境，在客觀上足以引起一般同情，以及宣告法定最低
    度刑，是否猶嫌過重等等），以為判斷。查，就犯罪事實欄
    一㈡部分，被告係以摻入告訴人飲料之欺瞞方式使告訴人施
    用第二級毒品，此等情節與使用強暴、脅迫方式使人施用第
    二級毒品之狀況，尚有差異，衡以被告於使告訴人施用第二
    級毒品後，因發現藥效過於強烈，隨即將摻有毒品之飲料倒
    掉，重新更換無摻入毒品之飲料至告訴人杯中等情節，再參
    以被告所犯毒品危害防制條例第6條2項之罪，為法定本刑7
    年以上有期徒刑，得併科新臺幣700萬元以下罰金之重罪，
    縱處以法定最低度刑，仍嫌過重，而有情輕法重、客觀上足
    以引起一般同情，堪予憫恕之處。爰依刑法第59條之規定就
    被告所犯之犯罪事實欄一㈡部分予以酌減其刑。
  ㈥又從被告於偵查中稱：有想過有這樣效果可能具有藥物或毒
    品成分等語（偵2799號卷第253頁），雖可認被告於偵查中
    已就超級藥劑中可能含有第二級毒品成分之主觀上不確定故
    意予以坦承，而就犯罪事實欄一㈡部分於偵查中坦承犯罪，
    然被告其後於本院訊問、準備程序及審理中均否認知悉超級
    藥劑中可能含有毒品成分，是就被告所犯之犯罪事實欄一㈡
    部分，自無毒品危害防制條例第17條第2項規定：「犯第4條
    至第8條之罪於偵查及歷次審判中均自白者，減輕其刑。」
    之適用，附此敘明。
  ㈦爰以行為人之責任為基礎，審酌被告為滿足自身性慾，於犯
    罪事實欄一㈠所示時、地，於告訴人飲用之飲品內摻入T2藥
    劑，以遂其對告訴人為強制猥褻之犯行、於犯罪事實欄一㈡
    所示時、地，以欺瞞方式使告訴人施用第二級毒品之犯罪手
    段、犯罪動機、目的、所生危害，並考量被告之犯後態度、
    未與告訴人達成和解、賠償告訴人所受損害，兼衡被告於本
    院審理中自陳之智識程度、經歷、無前科紀錄等一切情狀，
    各量處如主文所示之刑。並衡酌被告所犯各罪之犯罪類型、
    行為態樣、手段、動機、侵害法益種類及責任非難程度，而
    為整體評價後，定其應執行刑如主文所示。
三、沒收：
  ㈠按查獲之第一級、第二級毒品及專供製造或施用第一級、第
    二級毒品之器具，不問屬於犯罪行為人與否，均沒收銷燬之
    。毒品危害防制條例第18條第1項前段定有明文。查扣案附
    表編號3之白色上蓋之透明玻璃瓶內含無色透明液體共3瓶，
    經榮總鑑驗，檢出含有伽瑪羥基丁酸之第二級毒品成分，有
    前開榮總鑑定書㈠在卷可佐，業如前述，是扣案之附表編號3
    等物，依前揭規定，均宣告沒收銷燬之；又附表編號4之黑
    色上蓋之棕色玻璃瓶內含之無色透明液體雖於鑑定時業已用
    罄，有前開鑑定書㈠在卷可稽（偵15653卷第89頁），惟盛裝
    上開第二級毒品之黑色上蓋棕色玻璃瓶，因裝載毒品，其上
    所殘留之毒品難以析離，且無析離之實益與必要，應俱視同
    毒品，沒收銷燬之。
  ㈡按犯第4條至第9條、第12條、第13條或第14條第1項、第2項
    之罪者，其供犯罪所用之物，不問屬於犯罪行為人與否，均
    沒收之。毒品危害防制條例第19條第1 項定有明文。查扣案
    附表編號5至6所示之物，係供被告為本案犯罪事實一㈡犯行
    所用，業經被告於警詢、偵訊時供承在卷（偵2799卷第33-3
    4、142頁），應依毒品危害防制條例第19條第1項規定，予
    以宣告沒收。
  ㈢按供犯罪所用、犯罪預備之物或犯罪所生之物，屬於犯罪行
    為人者，得沒收之。刑法第38條第2 項前段定有明文。查，
    扣案附表編號1至2等物，均為被告所有，供被告為本案犯罪
    事實一㈠犯行所用之物，業據被告於警詢、偵訊時供承在卷
    （偵2799卷第33、142頁），應依上揭規定宣告沒收。
  ㈣至扣案附表編號7所示等物，無證據證明與本案犯行相關，均
    無從宣告沒收，附此敘明。
參、不另為無罪諭知部分：
一、犯罪事實欄一㈠部分：
  ㈠公訴意旨另以：被告就犯罪事實欄一㈠所為尚涉犯刑法第277
    條第1項之傷害罪、毒品危害防制條例第6條第2項之非法方
    法使他人施用第二級毒品罪嫌等語。
  ㈡惟查，起訴書並無記載告訴人因被告所為犯罪事實欄一㈠之犯
    行而受有何具體傷害，卷內復查無證據足資證明告訴人因此
    受有傷害，自無成立傷害罪之餘地；又被告就犯罪事實欄一
    ㈠使用之藥劑為T2藥劑，業如前述，而據榮總檢驗結果，T2
    藥劑（即榮總鑑定書檢體編號C0000000-0）並無含有毒品成
    分，有榮總鑑定書㈡在卷可稽（偵15653號卷第90頁），是此
    部分自無構成毒品危害防制條例第6條第2項之非法方法使他
    人施用第二級毒品罪之可能，上開部分依法原均應諭知被告
    無罪之判決，惟被告上開部分若成立犯罪，與被告前揭經論
    罪科刑部分，均為想像競合之裁判上一罪關係，本院爰不另
    為無罪之諭知。
二、犯罪事實欄一㈡部分：
　㈠公訴意旨另以：被告就犯罪事實欄一㈡所為尚涉犯刑法第277
    條第1項之傷害罪、第304條第1項之強制罪嫌等語。
　㈡惟查，起訴書並無記載告訴人因被告所為犯罪事實欄一㈡之犯
    行，而行使何無義務之事及妨害告訴人行使何項權利，並因
    此導致告訴人受有何具體傷害，卷內復查無證據足資證明告
    訴人受有何傷害或行使何無義務之事、受妨害行使何項權利
    等情，自無成立傷害、強制罪之餘地。此部分依法原均應諭
    知被告無罪之判決，惟被告上開部分若成立犯罪，與被告前
    揭經論罪科刑部分，均為想像競合之裁判上一罪關係，本院
    爰不另為無罪之諭知。
據上論斷，應依刑事訴訟法第299條第1項前段，毒品危害防制條
例第6條第2項、第18條第1項前段、第19條第1項，刑法第11條、
第222條第1項第4款、第224條、第224條之1、第59條、第51條第
5款、第38條第2項前段，判決如主文。
本案經檢察官白惠淑提起公訴及移送併辦，檢察官乙○到庭執行
職務。
中　　華　　民　　國　　111 　年　　7 　　月　  6   　日
                  刑事第六庭 審判長法  官 柯志民
                                   法  官 戰諭威
                                   法  官 蔡逸蓉
以上正本證明與原本無異。
如不服本判決應於收受送達後20日內向本院提出上訴書狀，並應
敘述具體理由；其未敘述上訴之理由者，應於上訴期間屆滿後20
日內向本院補提理由書（均須按他造當事人之人數附繕本）「切
勿逕送上級法院」。
告訴人或被害人如不服判決，應備理由具狀向檢察官請求上訴，
上訴期間之計算，以檢察官收受判決正本之日起算。
　　　　                          書記官  葉俊宏
中　　華　　民　　國　　111 　年　　7 　　月　  6   　日
　　　　
附錄論罪科刑法條
刑法第222條第1項第4款
犯前條之罪而有下列情形之一者，處七年以上有期徒刑：
四、以藥劑犯之。 
刑法第224條
對於男女以強暴、脅迫、恐嚇、催眠術或其他違反其意願之方法
，而為猥褻之行為者，處六月以上五年以下有期徒刑。
刑法第224條之1
犯前條之罪而有第二百二十二條第一項各款情形之一者，處三年
以上十年以下有期徒刑。
毒品危害防制條例第6條
以強暴、脅迫、欺瞞或其他非法之方法使人施用第一級毒品者，
處死刑、無期徒刑或十年以上有期徒刑；處無期徒刑或十年以上
有期徒刑者，得併科新臺幣一千萬元以下罰金。
以前項方法使人施用第二級毒品者，處無期徒刑或七年以上有期
徒刑，得併科新臺幣七百萬元以下罰金。
以第一項方法使人施用第三級毒品者，處五年以上有期徒刑，得
併科新臺幣五百萬元以下罰金。
以第一項方法使人施用第四級毒品者，處三年以上十年以下有期
徒刑，得併科新臺幣三百萬元以下罰金。
前四項之未遂犯罰之。
附表：
編號 物品名稱及數量 備註 沒收與否及依據 1 黑色上蓋、瓶身貼有標籤之棕色玻璃瓶內含無色透明液體1瓶（即T2藥劑） ⒈無檢出毒品成分 ⒉供犯罪事實欄一㈠所用之物 依刑法第38條第2 項前段，沒收之 2 黑色長版絲襪 供犯罪事實欄一㈠所用之物 依刑法第38條第2 項前段，沒收之 3 白色上蓋之透明玻璃瓶內含無色透明液體1瓶（已開蓋，即超級藥劑） ⒈檢出第二級毒品伽瑪羥基丁酸 ⒉供犯罪事實欄一㈡所用之物 依毒品危害防制條例第18條第1項前段規定，均沒收銷燬之  綠色鋁箔包裝袋內含之白色上蓋之透明玻璃瓶共2瓶（未開蓋，內均含無色透明液體，即超級藥劑）   4 黑色上蓋之棕色玻璃瓶內含無色透明液體1瓶 ⒈檢出第二級毒品伽瑪羥基丁酸 ⒉內含之無色透明液體於鑑定時業已用罄，惟盛裝上開第二級毒品之黑色上蓋棕色玻璃瓶，因裝載毒品，其上所殘留之毒品難以析離，且無析離之實益與必要，應俱視同毒品，沒收銷燬之 ⒊供犯罪事實欄一㈡所用之物 依毒品危害防制條例第18條第1項前段規定，沒收銷燬之 5 針筒、針頭、橘色滴管上蓋之透明玻璃瓶1瓶 供犯罪事實欄一㈡所用之物 依毒品危害防制條例第19條第1項規定，予以宣告沒收 6 OPPO手機1支（含門號0000000000號SIM卡1張） 供犯罪事實欄一㈡所用之物 依毒品危害防制條例第19條第1項規定，予以宣告沒收 7 保險套11個、藥丸13顆、金色上蓋棕色玻璃瓶1瓶、愛樂愛奇亞籽5袋、多功能攪拌棒1盒、黑色短版絲襪1雙、黑色内褲1件、膚色絲襪1雙、收件人為被告之蝦皮購物外包裝袋1個 與本案無關 不予沒收